臺灣新北地方法院刑事判決
111年度智簡上字第4號
上  訴  人  臺灣新北地方檢察署檢察官
被      告  李哲逸


上列上訴人因被告違反商標法案件，不服本院中華民國111年1月
4日所為111年度智簡字第3號第一審判決（聲請簡易判決處刑案
號：110年度偵字第39406號），提起上訴，本院管轄之第二審合
議庭判決如下：
    主  文
原判決撤銷。
甲○○犯商標法第九十七條意圖販賣而陳列侵害商標權商品罪，處
拘役參拾日，如易科罰金，以新臺幣壹仟元折算壹日。扣案如附
表二所示之侵害商標權商品均沒收。
    事  實
甲○○明知如附表一註冊審定號所示商標，分別為如附表一所示各
商標權人向我國經濟部智慧財產局申請註冊核准登記取得商標權
，指定使用於衣服、褲子等商品，現仍在專用期間內，非經商標
權人同意，不得使用該商標於同一或類似商品，亦不得非法持有
、陳列上開商標圖樣之商品，竟基於意圖販賣而非法持有、陳列
侵害商標權商品之犯意，先於民國110年3月10日取得前開商品而
持有，嗣於110年3月17日某時起至同年3月26日12時15分許為警
查獲前(聲請簡易判決處刑書誤載為110年3月26日11時25分起至1
2時15分止，應予更正)，在新北市○○區○○路0段00巷0號前擺攤，
供不特定之消費者瀏覽訂購，以上開方式陳列仿冒商標商品。嗣
經警喬裝消費者於110年3月26日某時許向甲○○購得附表二編號3
所示「adidas」仿冒商標商品1件，送鑑後確認係仿冒品，而於1
10年3月26日12時15分許，前往上址查獲，並當場扣得如附表二
編號1至14所示之仿冒商標商品，而查悉上情。
    理  由
壹、程序事項
　　按被告以外之人於審判外之陳述，雖不符刑事訴訟法第159
    條之1至第159條之4之規定，而經當事人於審判程序同意作
    為證據，法院審酌該言詞陳述或書面陳述作成時之情況，認
    為適當者，亦得為證據，刑事訴訟法第159條之5第1項定有
    明文。查本判決所引用以下審判外作成之相關供述證據，公
    訴人及被告甲○○於本院審理程序均表示同意有證據能力【見
    本院111年度智簡上字第4號卷(下稱簡上卷)第183頁】，本
    院審酌上開供述證據資料作成或取得時狀況，並無違法不當
    及證明力明顯過低之瑕疵，認以之作為證據應屬適當；其餘
    資以認定本案犯罪事實之非供述證據，亦查無違反法定程序
    取得之情形，依刑事訴訟法第158條之4之反面解釋，亦有證
    據能力。
貳、實體事項
一、認定犯罪事實所憑之證據及理由：
　　上開犯罪事實，業據被告於警詢、偵訊、本院準備程序及審
    理時坦認不諱【見臺灣新北地方檢察署111年度偵字第39406
    號卷（下稱偵卷）第6頁反面至第8頁反面、第75頁；簡上卷
    第122頁、第184頁】，並有內政部警政署保安警察二總隊刑
    事警察大隊偵一隊扣押筆錄暨扣押物品目錄表、扣押物品清
    冊各1份、查獲現場暨扣案物照片22張，及如附表一「證據
    」欄所示之證據在卷可參(見偵卷第14至17頁、第21至26頁
    ），足徵被告前揭任意性自白與事實相符，堪予採信。從而
    ，本案事證已臻明確，被告犯行堪以認定，應依法論科。 
二、論罪科刑及原判決撤銷之說明：
  ㈠本案員警喬裝買家向被告購買上開商品，而員警係為求查緝
    犯罪、人贓俱獲而佯稱購買，於形式上雖有互為買賣之約定
    ，事實上並無真正成立買賣契約之意思，是被告該次之販賣
    行為應僅屬未遂，惟商標法並未對販賣仿冒商標商品未遂之
    行為加以處罰，則被告之上開行為，僅構成非法陳列侵害商
    標權之商品罪。是核被告所為，係犯商標法第97條意圖販賣
    而陳列仿冒商標權之商品罪。其意圖販賣而持有侵害商標權
    商品之低度行為，為其意圖販賣而陳列之高度行為所吸收，
    不另論罪。被告自110年3月17日某時起至同年3月26日12時1
    5分許為警查獲時止，係基於營利之單一犯意，在密接時、
    地，非法陳列侵害商標權商品，各個舉動之獨立性均極為薄
    弱，依一般社會健全觀念，難以強行分開，應視為數個意圖
    販賣而陳列舉動之接續施行，而以包括一行為予以評價，較
    為合理。又被告以同一陳列行為，侵害如附表二所示各商標
    權人之商標權，為想像競合犯，應依刑法第55條前段規定，
    從一重之意圖販賣而陳列侵害商標權商品罪處斷。
　㈡原判決認被告犯非法販賣侵害商標權之商品罪，事證明確，
    而予論罪處刑，固非無見。惟：
  ⒈被告所犯係意圖販賣而陳列仿冒商標權之商品罪，已如前述
    ，原判決認被告為非法販賣侵害商標權商品，容有未洽。
  ⒉檢察官雖依告訴人阿迪達斯公司之請求提起上訴，上訴意旨
    略以：原判決未考慮扣案商品係侵害國際知名商標權，被告
    於本案為警查獲之扣案仿冒商標商品數量高達758件，被告
    顯藉短時間內大量傾銷商品以獲得可觀利潤，被告迄今並未
    實際具體賠償商標權人，原審判處被告拘役30日，並得易科
    罰金，量刑顯屬過輕云云。惟按法官於有罪判決如何量處罪
    刑，甚或是否宣告緩刑，均為實體法賦予審理法官裁量之刑
    罰權事項，法官行使此項裁量權，自得依據個案情節，參酌
    刑法第57條所定各款犯罪情狀之規定，於法定刑度內量處被
    告罪刑；除有逾越該罪法定刑或法定要件，或未能符合法規
    範體系及目的，或未遵守一般經驗及論理法則，或顯然逾越
    裁量，或濫用裁量等違法情事之外，自不得任意指摘其量刑
    違法（最高法院對此並著有80年台非字第473號、75年台上
    字第7033號、72年台上字第6696號、72年台上字第3647號等
    判例可資參照）；又按在同一犯罪事實與情節，如別無其他
    加重或減輕之原因，下級審量定之刑，亦無過重或失輕之不
    當情形，則上級審法院對下級審法院之職權行使，原則上應
    予尊重（最高法院85年度台上字第2446號裁判意旨可資參酌
    ）。查原判決以行為人之責任為基礎，審酌被告欠缺保護智
    慧財產權之觀念，所為影響商標權人之商譽及收益，並減損
    我國保護智慧財產權之國際形象，並衡酌其為警扣案之仿冒
    商標商品數量合計為758件(含員警採證1件）、販售期間，
    並考量被告犯後坦承犯行不諱，惟未與告訴人、被害人等達
    成和解，兼衡被告為國中畢業之智識程度（有其個人戶籍資
    料可憑）、自陳家庭經濟狀況勉持、職業為攤販（參偵卷被
    告警詢筆錄受詢問人基本資料欄）等一切情狀，量處拘役30
    日，其所為量刑亦未有明顯濫用自由裁量之權限，且本案量
    刑時所應考量之情事，迄至本案上訴審言詞辯論終結時，與
    原審並無二致，揆諸前揭說明，本院對原審量刑之職權行使
    ，自當予以尊重，自難認量刑違法或不當。惟原判決既有上
    開未洽之處，另原審諭知沒收部分（詳後述），亦有誤會，
    原判決既有上揭可議而無可維持之處，仍應由本院將原判決
    撤銷，並自為判決。
  ㈢爰審酌被告欠缺保護智慧財產權之觀念，意圖販賣而陳列商
    品，所為影響商標權人之商譽及收益，並減損我國保護智慧
    財產權之國際形象，行為實屬不該；惟念其犯後坦承犯行，
    態度尚可，兼衡其犯罪動機、目的、手段、素行，自述高中
    肄業之智識程度、目前無業、由配偶負擔家計、育有2名未
    成年子女、經濟狀況勉持之家庭生活經濟狀況(見簡上卷第1
    85頁)，暨未能與附表一各編號之商標權人達成和解等一切
    情狀，量處如主文所示之刑，並諭知易科罰金之折算標準。
三、沒收：
  ㈠按侵害商標權、證明標章權或團體商標權之物品或文書，不
    問屬於犯罪行為人與否，沒收之，商標法第98條定有明文。
    扣案如附表二所示之仿冒商標商品，均屬侵害商標權之商品
    ，已如前述，不問屬於犯罪行為人與否，均應依商標法第98
    條規定，宣告沒收。
  ㈡至被告因員警基於蒐證目的而購買如附表二編號3所示商品，
    所獲取之價金新臺幣(下同)300元部分，因此部分之販賣行
    為未構成商標法第97條前段之非法販賣侵害商標權之商品罪
    ，已如前述，且員警所交付之商品價金300元，係供辦案所
    使用之工具，即非被告犯罪所得之財物，自不得宣告沒收追
    徵，從而，本件即無犯罪所得可言，爰無須依刑法第38條之
    1規定予以宣告沒收或追徵，附此敘明。
據上論斷，應依刑事訴訟法第455條之1第1項、第3項、第369條
第1項、第364條、第299條第1項前段，判決如主文。
本案經檢察官楊凱真聲請簡易判決處刑，檢察官林蔚宣到庭執行
職務。
中　　華　　民　　國　　111 　年　　11　　月　　30　　日
                  刑事第十八庭  審判長法　官　詹蕙嘉
　　　　　　　　　
　　　　　　　　　　　　　　　　　　　法　官　劉明潔
　　　　　　　　　
　　　　　　　　　　　　　　　　　　　法　官　施函妤
上列正本證明與原本無異。　　　　　　　　　　　　　　　　
不得上訴。
　　　　　　　　　　　　　　　　　　　書記官  謝昀真
中　　華　　民　　國　　111 　年　　12　　月　　2 　　日
附錄本案論罪科刑法條全文：
商標法第97條
明知他人所為之前二條商品而販賣，或意圖販賣而持有、陳列、
輸出或輸入者，處1年以下有期徒刑、拘役或科或併科新臺幣5萬
元以下罰金；透過電子媒體或網路方式為之者，亦同。
附表一：
編號 註冊/審定號 商標權人 商標專用期限 1 00000000 00000000 00000000 00000000 德商阿迪達斯公司 117年1月31日 111年10月31日 111年10月31日 111年10月31日 2 00000000 00000000 00000000 美商昂德亞摩公司 111年3月15日 111年3月15日 114年11月30日 3 00000000 00000000 台灣耐基商業有限公司 118年9月30日 119年6月30日 
附表二：
編號 扣案物品名稱 數量 商標權人 證據 1 ADIDAS短褲 35件 德商阿迪達斯公司 ⒈商標單筆詳細報表   (見偵卷第28至29頁)。 ⒉貞觀法律事務所110年4月16日鑑定報告書(見偵卷第30頁)。 2 ADIDAS外套 8件   3 ADIDAS短上衣  135件(含警方採證取得1件)   4 ADIDAS長褲 98件   5 UNDER ARMOUR長褲 50件 美商昂德亞摩公司 ⒈商標註冊資料(見偵卷第41頁反面至第43頁反面)。 ⒉恒鼎知識產業代理有限公司110年4月16日鑑定報告書、鑑定能力證明書(見偵卷第44頁反面至第45頁)。 6 UNDER ARMOUR短上衣 91件   7 UNDER ARMOUR短褲 37件   8 UNDER ARMOUR外套 10件   9 NIKE短上衣 110件 台灣耐基商業有限公司 ⒈經濟部智慧財產局商標資料檢索服務註冊簿查詢結果明細、商標單筆詳細報表(見偵卷第51至52頁反面；簡上卷第187頁、第189頁)。 ⒉內政部警政署保安警察第二總隊刑事警察大隊偵一隊查獲甲○○違反商標法查扣物品估價表、檢視書(見偵卷第53頁)。 ⒊產品鑑定書(見偵卷第54至64頁)。 10 NIKE外套 10件   11 NIKE短褲 44件   12 NIKE長褲 84件   13 JORDAN短上衣 41件   14 JORDAN短褲 5件